**JAWABAN UTS-REGRESSION MODEL**

  *   **Nama:** Ameliatus Sholichah
  *   **NIM:** A3202300024
  *   **Matkul:** Regression Model
<br><br>

**SOAL NO 1**

**~MEMBUAT CORRELATION MATRIX**
```{r}
# Memuat library
library(ggplot2)
library(reshape2)

# Membaca data
data <- read.csv("HeatingOil.csv")

# Menghitung korelasi
cor_matrix <- cor(data[, c("Heating_Oil", "Insulation", "Temperature", "Num_Occupants", "Avg_Age", "Home_Size")], use = "complete.obs")

# Mengubah matrix jadi format panjang
melted_cor <- melt(cor_matrix)

# Membuat heatmap
ggplot(data = melted_cor, aes(x = Var1, y = Var2, fill = value)) +
  geom_tile(color = "white") +
  scale_fill_gradient2(low = "blue", high = "red", mid = "white",
                       midpoint = 0, limit = c(-1, 1), space = "Lab",
                       name = "Correlation") +
  theme_minimal() +
  theme(axis.text.x = element_text(angle = 45, vjust = 1, hjust = 1)) +
  coord_fixed() +
  ggtitle("Correlation Matrix Heatmap")

```

**~INTERPRETASI CORRELATION MATRIX**

  **Penjelasan dari Hasil Correlation Matrix, Variabel yang Memiliki Korelasi Signifikan dengan jumlah Konsumsi Heating_Oil**

  *  `Avg_Age(Positif):` Semakin tua penghuni rumah, makin tinggi penggunaan Heating_Oil. Kemungkinan karena orang yang lebih tua butuh suhu ruangan yang lebih hangat.
  *  `Temperature(Negatif):` Suhu makin rendah (lebih dingin) → penggunaan Heating_Oil makin tinggi. Ini masuk akal dan sangat kuat hubungannya.
  *  `Insulation(Positif):` Korelasi positif ini tidak biasa – bisa jadi insulasi yang dilaporkan bukan mencerminkan efisiensi tinggi, atau ada pengaruh lain.

**~KESIMPULAN**

Konsumsi Heating_Oil sangat dipengaruhi oleh suhu, usia penghuni, dan tingkat insulasi rumah.

  *   Semakin dingin suhu dan semakin tua usia penghuni, konsumsi Heating_Oil meningkat.
  *   Hasil korelasi dengan Insulation tampak berlawanan dengan logika umum (karena biasanya rumah yang terinsulasi baik akan lebih hemat energi), Kemungkinan ada pengaruh lain.
  
<br><br>

**SCATTER PLOT 1**
```{r}
# Muat library
library(ggplot2)

# Baca data
data <- read.csv("HeatingOil.csv")

# Buat scatter plot
ggplot(data, aes(x = Heating_Oil, y = Avg_Age, color = Heating_Oil)) +
  geom_point(size = 3, alpha = 0.8) +
  scale_color_gradient(low = "blue", high = "red") +
  labs(title = "Scatter Plot 1: Heating Oil vs Avg Age",
       x = "Heating Oil Consumption",
       y = "Average Age of Occupants",
       color = "Heating Oil") +
  theme_minimal()
```


**Penjelasan Hasil Scatter Plot 1**

Polanya:
Jika kamu melihat bahwa titik-titik semakin naik ke atas (usia tinggi) cenderung berwarna merah (Heating Oil tinggi), itu artinya:

  *   Penghuni yang lebih tua cenderung menggunakan lebih banyak Heating Oil.
  *   Sebaliknya, jika warna merah banyak di bagian bawah grafik (usia muda), berarti pengguna muda yang konsumsi lebih banyak, tetapi berdasarkan korelasi sebelumnya (+0.85), kemungkinan besar pola yang terlihat adalah:**Semakin tua usia penghuni, semakin tinggi konsumsi Heating Oil.**
  
<br><br>

**SCATTER PLOT 2**
```{r}
# Muat library
library(ggplot2)

# Baca data
data <- read.csv("HeatingOil.csv")

# Buat scatter plot
ggplot(data, aes(x = Temperature, y = Insulation, color = Heating_Oil)) +
  geom_point(size = 3, alpha = 0.8) +
  scale_color_gradient(low = "blue", high = "red") +
  labs(title = "Scatter Plot 2: Temperature vs Insulation",
       x = "Temperature",
       y = "Insulation",
       color = "Heating Oil") +
  theme_minimal()
```


**Penjelasan Hasil Scatter Plot 2**

Berdasarkan scatter plot ini, kamu akan melihat hubungan antara suhu dan insulasi terhadap konsumsi minyak pemanas:

  *   Jika titik-titik di suhu rendah dan insulasi rendah → berwarna merah, maka: Konsumsi Heating Oil tinggi saat suhu dingin dan rumah kurang terinsulasi (logis).

  *   Jika insulasi tinggi justru banyak titik merah, maka: Ada kemungkinan rumah dengan insulasi tinggi tetap boros Heating Oil, bisa karena rumah besar, penghuni lebih tua, atau ada variabel lain.
<br><br>  

**~REKOMENDASI STRATEGI PEMASARAN UNTUK SARAH**

Berdasarkan hasil analisis korelasi dan dua scatter plot (Heating_Oil vs Avg_Age, dan Temperature vs Insulation), rekomendasi strategi pemasaran yang dapat diberikan kepada Sarah untuk meningkatkan efektivitas promosi produk Heating Oil adalah:

  *   Menargetkan pemasaran kepada penghuni rumah yang lebih tua, seperti Perumahan Pensiunan, Kompleks Warga Senior, Dan Lain-lain (Lakukan pendekatan yang menekankan pada kenyamanan dan kehangatan rumah, karena penghuni lansia cenderung lebih sensitif terhadap suhu dingin).
  *   Pemasaran ke Wilayah dengan suhu rendah/dingin atau promosi saat menjelang musim dingin.
  *   Evaluasi Rumah dengan Insulasi Tinggi tapi Tetap Boros, bisa jadi rumah-rumah ini besar, atau penghuni tetap menggunakan pemanas berlebih.
  
<br><br>
  
  
**SOAL NO 2**

**~YANG HARUS DILAKUKAN SARAH ADALAH MEMBUAT PROSES UNTUK:**

  *   **Membaca dataset: HeatingOil.csv**
```{r}
# Load library
library(readr)

# Baca data asli
data_sarah <- read_csv("HeatingOil.csv", show_col_types = FALSE)

# Periksa nama kolom
colnames(data_sarah)
```

  *   **Membuat model regresi untuk memprediksi konsumsi minyak (Heating_Oil).**

```{r}

# Buat model regresi
model <- lm(Heating_Oil ~ Insulation + Temperature + Num_Occupants + Avg_Age + Home_Size, data = data_sarah)

# Menampilkan ringkasan model
summary(model)
```

  *   **Menyimpan model agar dapat digunakan oleh marketer tanpa harus membagikan data HeatingOil.csv.**

```{r}
# Simpan model
saveRDS(model, file = "heating_oil_model.rds")
```

<br><br>


**~YANG HARUS DILAKUKAN MARKETER ADALAH MEMBUAT PROSES UNTUK:**

  *   **Membaca model yang sudah disimpan oleh Sarah**

```{r}
# Load library
library(readr)

# Load model yang dikirim oleh Sarah
model <- readRDS("heating_oil_model.rds")
```

  *   **Membaca data calon pelanggan baru: HeatingOil-Marketing.csv**
  
```{r}
# Baca data pelanggan baru
data_new <- read_csv("HeatingOil-Marketing.csv", show_col_types = FALSE)
```

  *   **Menerapkan model ke data calon pelanggan baru untuk memprediksi kebutuhan minyak pemanas rumah**
  
```{r}
# Prediksi konsumsi heating oil
prediksi <- predict(model, newdata = data_new)

# Tambahkan hasil ke data
data_new$Predicted_Heating_Oil <- prediksi

# Lihat hasil prediksi
head(data_new)
```


**Hasil & Keamanan Data**

  *   Data asli (HeatingOil.csv) tidak pernah dibagikan ke marketer
  *   Marketer hanya menggunakan model .rds untuk memprediksi
  *   Proses ini aman, efisien, dan bisa di-deploy ke banyak cabang
